ja: リールシートタイプ: ダブルスライディングバンド; ダウンロック; スライディングバンド; アップロック; その他
ko: 릴 시트 유형: 더블 슬라이딩 밴드; 다운로킹; 슬라이딩 밴드; 업로킹; 기타
sk-SK: Typ sedla navijaka: Dvojitý posuvný krúžok; Zámok dole; Posuvný krúžok; Zámok hore; Iné
vi: Loại đế cuộn dây: Đai trượt đôi; Khóa dưới; Đai trượt; Khóa trên; Khác
ru: Тип катушкодержателя: Двойное скользящее кольцо; Нижняя фиксация; Скользящее кольцо; Верхняя фиксация; Другое
fr: Type de porte-moulinet: Double bague coulissante; Verrouillage vers le bas; Bague coulissante; Verrouillage vers le haut; Autre
ro-RO: Tipul suportului de mulinetă: Bandă glisantă dubbă; Blocare în jos; Bandă glisantă; Blocare în sus; Altele
cs: Typ sedla navijáku: Dvojitý posuvný kroužek; Utahování dolů; Posuvný kroužek; Utahování nahoru; Ostatní
it: Tipo di portamulinello: A doppia ghiera scorrevole; A bloccaggio inferiore; A ghiera scorrevole; A bloccaggio superiore; Altro
zh-CN: 渔轮座类型: 双滑动环; 下锁式; 滑动环; 上锁式; 其他
bg-BG: Тип на макародържача: Двойна плъзгаща се скоба; Долно заключване; Плъзгаща се скоба; Горно заключване; Други
hr-HR: Vrsta sjedišta role: Dvostruki klizni prsten; Zaključavanje prema dolje; Klizni prsten; Zaključavanje prema gore; Ostalo
da: Hjulholdertype: Dobbelt glidebånd; Downlocking; Glidebånd; Uplocking; Andet
es: Tipo de asiento del carrete: Doble banda deslizante; Bloqueo hacia abajo; Banda deslizante; Bloqueo hacia arriba; Otro
fi: Kelakiinnikkeen tyyppi: Kaksoisliukurengas; Alaspäin lukittuva; Liukurengas; Ylöspäin lukittuva; Muu
de: Rollenhaltertyp: Doppelter Schiebering; Nach unten verriegelnd; Schiebering; Nach oben verriegelnd; Sonstige
nl: Molenhouder type: Dubbele schuifring; Downlocking; Schuifring; Uplocking; Overig
th: ประเภทฐานยึดรอก: ปลอกเลื่อนคู่; ล็อกด้านล่าง; ปลอกเลื่อน; ล็อกด้านบน; อื่นๆ
el: Τύπος βάσης καρουλιού: Διπλή συρόμενη ταινία; Κλείδωμα προς τα κάτω; Συρόμενη ταινία; Κλείδωμα προς τα πάνω; Άλλο
lt-LT: Ritės laikiklio tipas: Dvigubas slankusis žiedas; Apatinis fiksavimas; Slankusis žiedas; Viršutinis fiksavimas; Kitas
pt-PT: Tipo de assento do carreto: Banda deslizante dupla; Bloqueio inferior; Banda deslizante; Bloqueio superior; Outro
hu: Orsótartó típusa: Dupla csúszógyűrűs; Lefelé záró; Csúszógyűrűs; Felfelé záró; Egyéb
tr: Makara yuvası tipi: Çift kayar bant; Aşağı kilitlemeli; Kayar bant; Yukarı kilitlemeli; Diğer
nb: Snellefestetype: Dobbel skyvering; Nedoverfestende; Skyvering; Oppoverfestende; Annet
pt-BR: Carretilha assento tipo: Anel deslizante duplo; Travamento para baixo; Anel deslizante; Travamento para cima; Outro
sl-SI: Vrsta ležišča role: Dvojni drsni obroček; Spodnje zaklepanje; Drsni obroček; Zgornje zaklepanje; Drugo
en: Reel seat type: Double sliding band; Downlocking; Sliding band; Uplocking; Other
sv: Rulle – typ av fäste: Dubbla skjutringar; Nedåtlåsande; Skjutring; Uppåtlåsande; Övrigt
zh-TW: 捲線器座類型: 雙滑動環; 下鎖式; 滑動環; 上鎖式; 其他
pl: Typ uchwytu kołowrotka: Podwójny pierścień przesuwny; Zamykany w dół (downlocking); Pierścień przesuwny; Zamykany w górę (uplocking); Inne